# 请教陈版，负商誉的复核问题

提问人：Manson_Luci 时间：2017-09-05 15:37:58
根据准则讲解的规定，企业合并成本小于合并中取得的被购买方可辨认净资产公允价值份额的差额，应计入合并当期损益。企业合并准则中要求该种情况下，要对合并中取得的资产、负债的公允价值、作为合并对价的非现金资产或发行的权益性证券等的公允价值进行复核，复核结果表明所确定的各项可辨认资产和负债的公允价值确定是恰当的，应将企业合并成本低于取得的被购买方可辨认净资产公允价值份额之间的差额，计入合并当期的营业外收入，并在会计报表附注中予以说明。请问，上述条文中针对负商誉所说的“复核”具体需要提供什么资料？因为已经有合并日被收购单位的评估报告，是需要会计师再对评估结果进行复核吗？这也超出了专业范围，不会是需要再请另一个评估机构再次复核吧？

回答人：chenyiwei
这种情况的可能情形之一就是对被收购方的可辨认净资产按成本法的评估结果不能代表其公允价值。参考《瑞华研究 2010 ～ 2016 汇编》之“问题3-2-53（非同一控制下合并中负商誉确认应注意的问题）”。 对这类情况，如果对被购买方的可辨认净资产只有成本法评估值，但该被购买方处于长期亏损状态的，则应考虑对其按收益法进行评估，测算其可收回金额。如果收益法评估值低于成本法评估值，应考虑以收益法评估值为准。另外还应当关注原股东愿意低价出手的原因，作为认定其真实价值的参考。